最　高　行　政　法　院　裁　定
　　　　　　　　　　　　　94年度裁字第00749號
上　訴　人　甲○○
被 上訴 人　財政部臺灣省北區國稅局
代　表　人　許虞哲
上列當事人間因綜合所得稅事件，上訴人不服中華民國92年11月
28日臺北高等行政法院92年度簡字第323號判決，提起上訴。本
院裁定如下：
　　主  文
上訴駁回。
上訴審訴訟費用由上訴人負擔。
　　理  由
一、按對於適用簡易程序之裁判提起上訴或抗告，須經最高行政
    法院許可，且該許可以訴訟事件所涉及之法律見解具有原則
    性者為限，行政訴訟法第235條定有明文。所謂訴訟事件涉
    及之法律見解具有原則性，係指該事件所涉及之法律問題意
    義重大，而有加以闡釋之必要情形而言，如對於行政命令是
    否牴觸法律所為之判斷，或就同類事件所表示之法律見解與
    其他高等行政法院或本院所表示之見解互相牴觸，有由本院
    統一法律上意見或確認其意見之必要情形屬之。
二、本件上訴人民國（下同）88年度綜合所得稅結算申報，自行
    申報綜合所得總額為新臺幣（下同）933,045元，綜合所得
    淨額為0元，經被上訴人核定綜合所得總額為935,104元，綜
    合所得淨額為650,045元，補徵稅額58,605元。上訴人不服
    ，申經復查結果，未獲准變更，遂循序提起本件行政訴訟。
    其上訴意旨略以：（一）按上訴人88年度因921大地震，其
    受扶養親屬簡阿賞所有座落於南投市○○里○○路588巷14
    號之房屋，損失達150萬元以上。嗣經被上訴人被動發函向
    南投縣政府稅捐稽徵處調查921大地震災害損失之金額，惟
    南投縣政府稅捐稽徵處確未提供設籍課稅資料，而實際上確
    有設籍課稅資料，突顯該單位承辦人員有未盡職責，並有行
    政疏失等情形，故本件實應依規定核退稅額46,900元。未料
    被上訴人竟要上訴人於90年10月25日前繳交綜合所得稅（上
    訴人於90年10月12日始收到繳款書），因此，上訴人相當不
    服被上訴人未按政府向報紙媒體所公布主動調查921大地震
    災害損失，卻逕行黑箱作業核課上訴人綜合所得淨額650,
    045元，上訴人歷年度被核定課徵綜合所得稅均少於8千元，
    而88年又遭逢921大地震之災害損失150萬元以上，該年度核
    課之綜合所得稅額反而較歷年度大出很多，不知道其法律依
    據何在？其核課稅額實有違誤，原審既未開庭調查其事實之
    真實性，已違背證據法則，原判決實屬違法。（二）上訴人
    於921大地震時，亦捐款3千元整，且扶養親屬長期患糖尿病
    、兩度腦部中風、腎臟病等病症，每年度醫療費用高達數十
    萬元，被上訴人卻視而不見，不准列舉扣除額，就上訴人申
    請應退還稅額46,900元，置之不理，實有嚴重違誤。為此請
    廢棄原判決，並撤銷原處分及訴願決定等語。經核，上訴人
    所爭執之事項無非原審法院證據取捨之事實認定，依首揭說
    明，上訴意旨核無所涉及之法律見解，具有原則性之重要情
    事，上訴人提起上訴，不應許可，其上訴難謂合法，應予駁
    回。
三、依行政訴訟法第249條第1項前段、第104條、民事訴訟法第
    95條、第78條，裁定如主文。
中    華    民    國    94    年    4     月    28    日
                  第四庭審判長法  官　徐　樹　海
                              法  官　高　啟　燦
                              法  官　吳　錦　龍
                              法  官　黃　合　文
                              法  官  林　茂　權
以  上  正  本  證  明  與  原  本  無  異
中    華    民    國    94    年    5    月    2      日
　　　　　　　　　　　　　　　書記官　賀　瑞　鸞
